【裁判字號】    90,易,359
【裁判日期】    900807
【裁判案由】    竊盜
【裁判全文】
臺灣苗栗地方法院刑事判決                            九十年度易字第三五九號
    公  訴  人  臺灣苗栗地方法院檢察署檢察官
    被      告  甲○○
右列被告因竊盜案件，經檢察官提起公訴（九十年度偵字第八四號、第一三一八號）
，本院判決如左：
    主      文
甲○○連續竊盜，處有期徒刑陸月，如易科罰金，以佰元折算壹日。
    事      實
一、甲○○曾於民國八十四年九月十八日因違反麻醉藥品管理條例、槍砲彈藥刀械管
    制條例、麻醉藥品管理條例、肅清煙毒條例、偽造文書、麻醉藥品管理條例、竊
    盜等案件，經台灣新竹地方法院分別判處有期徒刑三年、十月、六月、一年八月
    、七月、四月、四年，合併應執行有期徒刑六年六月確定，於八十七年八月二十
    九日因縮刑假釋出監，因未經撤銷假釋，於九十年一月二十四日因縮刑期滿執行
    完畢（未構成累犯，起訴書誤載為八十九年一月二十三日執行完畢）。於假釋期
    間，詎猶不知悔改，基於意圖為自己不法所有之概括犯意，先於八十九年十二月
    日十九日上午四時三十分許，駕駛其母親所有登記於長樂傢具行名下之車牌號碼
    Ｆ八｜八四一一號自用小貨車，至乙○○位於苗栗縣竹南鎮港墘里塭內二之三號
    所經營之鴻鈞鐵工廠圍牆內，趁該工廠鐵料區大門之鐵鍊未拉起且亦未上鎖之際
    ，徒手竊取工廠內之經使用過之剩餘材料白鐵板八百公斤（價值約【新台幣】二
    萬元），得手後經甲○○變賣得款約二千元。復於九十年一月九日淩晨三、四時
    許，承上揭竊盜犯意，駕駛上揭車號Ｆ八｜八四一一號自用小貨車，至苗栗縣頭
    份鎮文英國中附近高速公路旁之產業道路上，竊取黃德安所有置於該處之污水處
    理砂粒塔（市價約十二萬元），得手後於同日上午七時五十分許，載到不知情之
    林達宏於苗栗縣頭份鎮○○路一０一四號所開設之宏太舊貨行，變賣得款二千八
    百六十四元。嗣經警據報於同日上午十時許，在宏太舊貨行查獲經變賣之上開污
    水處理砂粒塔，始循線查獲上情。
二、案經苗栗縣警察局竹南分局報請台灣苗栗地方法院檢察署檢察官偵查起訴。
    理      由
一、訊據被告甲○○對於右揭時、地竊取被害人乙○○所有之白鐵板及將黃德安所有
    之污水處理砂粒塔載走並變賣得款之事實固坦承不諱，惟矢口否認有竊取污水處
    理砂粒塔之犯行，並辯稱：因污水處理砂粒塔伊係在道路旁之水溝撿到，且是舊
    的，伊以為是沒有人要的，伊無竊盜故意云云。查被告於右揭時地竊取被害人乙
    ○○所有之白鐵板之事實，業據被害人乙○○於警訊時指述甚詳，並有贓物認領
    保管單一紙及照片八幀附卷可稽，是被告上揭自白確與事實相符。次查，被告於
    右揭時地竊取黃德安所有之污水處理砂粒塔之事實，業據證人即被害人黃德安於
    警訊中證述甚詳，復有贓物認領保管單一紙及照片四幀附卷可稽，而徵諸證人黃
    德安於警訊中證述：「我所有之污水處理砂粒塔於九十年一月七日時就發現蓋子
    不見，直到九十年一月八日十七時許發現砂粒塔被拖行之痕跡，一直到高速公路
    旁之產業道路上發現我砂粒塔，我就在附近等候一直至九十年一月九日淩晨許，
    就已經不見了。」等語（參見台灣苗栗地方法院檢察署檢察官九十年度偵字第一
    三一八號偵查卷第七頁正、反面），及參以上開產業道路上污水處理砂粒塔拖行
    痕跡等情，亦有照片二幀附卷可稽，則以上開污水處理砂粒塔並非已達破舊不堪
    使用程度，且亦置於供公眾通行之文英國中旁產業道路上，衡情豈有棄置不要之
    理﹖是被告上開辯稱，自係事後卸責之詞，不足採信。從而，本件事證明確，被
    告右揭連續竊盜犯行堪以認定，應予依法論科。
二、核被告所為，係犯刑法第三百二十條第一項之竊盜罪。被告先後二次竊盜犯行，
    時間密接，犯罪構成要件相同，顯係基於概括犯意反覆為之，為連續犯，應依刑
    法第五十六條規定，以竊盜既遂罪論以一罪，並加重其刑。爰審酌被告前有多次
    犯罪前科，有台灣高等法院檢察署刑案紀簡覆表一紙在卷可憑顯見其素行不佳及
    犯罪動機、目的、犯後坦承部分犯行尚知所悔悟態度良好等一切情狀，量處如主
    文所示之刑，以示懲儆。又按被告犯罪後，刑法第四十一條業已於九十年一月四
    日修正，並於同年一月十日經總統公布，於同年一月十二日生效，修正前刑法第
    四十一條規定：「犯最重本刑為三年以下有期徒刑以下刑之罪，而受六月以下有
    期徒刑或拘役之宣告，因身體、教育、職業或家庭之關係，執行顯有困難，得以
    一元以上三元以下折算一日，易科罰金」，修正後則規定：「犯最重本刑為五年
    以下有期徒刑以下之刑之罪，而受六個月以下有期徒刑或拘役之宣告，因身體、
    教育、職業、家庭之關係或其他正當事由，執行顯有困難者，得以一元以上三元
    以下折算一日，易科罰金。但確因不執行所宣告之刑，難收矯正之效，或難以維
    持法秩序者，不在此限。」，是修正後之刑法第四十一條第一項前段業已擴大得
    易科罰金之範圍，比較新舊法之結果，以新法有利於被告，依刑法第二條第一項
    前段之規定，本件自應適用修正後之規定，爰併予諭知易科罰金之折算標準，附
    此敘明。
據上論斷，應依刑事訴訟法第二百九十九條第一項前段，刑法第二條第一項前段、第
五十六條、第三百二十條第一項、第四十一條第一項前段，罰金罰鍰提高標準條例第
一條前段、第二條，判決如主文。
本案經檢察官黃智勇到庭執行職務。
中      華      民      國      九十    年      八      月      七      日
                                        台灣苗栗地方法院刑事庭
                                            法  官  吳  炳  桂
又正本證明與原本無異。
如不服本判決，應於判決送達後十日內向本院提出上訴狀（須附繕本），上訴於台灣
高等法院台中分院。
                                            書記官  楊  慧  萍
中      華      民      國      九十    年      八      月      九      日
附錄本判決論罪科刑法條全文：
刑法第三百二十條第一項：
意圖為自己或第三人不法之所有，而竊取他人之動產者，為竊盜罪，處五年以下有期
徒刑、拘役或五百元以下罰金。


司法院資訊處製作；財團法人民間司法改革基金會備份。
